臺灣宜蘭地方法院刑事判決　　　　　　　100年度訴字第457號
公　訴　人　臺灣宜蘭地方法院檢察署檢察官
被　　　告　陳福連
上列被告因偽造文書等案件，經檢察官提起公訴（100年度偵字
第3848號），本院合議庭裁定適用簡式審判程序，爰不經通常程
序判決如下：
    主  文
陳福連犯不能安全駕駛動力交通工具罪，累犯，處有期徒刑肆月
，如易科罰金，以新臺幣壹仟元折算壹日；又犯行使偽造私文書
罪，累犯，處有期徒刑參月，如易科罰金，以新臺幣壹仟元折算
壹日，如附表所示之署押均沒收。應執行有期徒刑陸月，如易科
罰金，以新臺幣壹仟元折算壹日，如附表所示之署押均沒收。
    犯 罪 事 實
一、陳福連前因違背安全駕駛罪，經本院於民國98年2月3日，以
    98年度交簡字第53號判決處有期徒刑3月，於98年2月16日判
    決確定，於98年6月2日易科罰金徒刑執行完畢。仍不知悔改
    ，於100年9月12日18、19時許，在宜蘭縣冬山鄉梅花湖附近
    廟旁飲酒後，已無安全駕駛動力交通工具之能力，仍騎乘車
    牌號碼WUF-460號機車，於同日23時8分，陳福連騎乘機車行
    經宜蘭縣羅東鎮○○路與培英路口為警攔檢查獲，並測得其
    呼氣中所含酒精濃度高達每公升0.85毫克。
二、陳福連為圖卸免刑事追訴及行政罰鍰，竟基於接續行使偽造
    私文書及偽造署押之犯意，冒稱其為「陳德平」本人，而在
    呼氣酒精濃度測試單受測人者欄，偽造「陳德平」之簽名1
    枚，並接續在員警所開立之舉發違反道路交通管理事件通知
    單之收受通知聯者簽章欄偽造「陳德平」之簽名1枚，而偽
    造表示「陳德平」已收受該通知單，並持以交還給員警收執
    而行使之，足以生損害於「陳德平」及警察機關對於違反道
    路交通管理事件舉發之正確性。續於100年9月13日23時42
    分（起訴書誤載為9月23日42分）許，在宜蘭縣政府警察局
    羅東分局成功派出所接受警察詢問時，接續冒用「陳德平」
    之名義，於筆錄上以「陳德平」之名義捺印指紋，用以偽造
    「陳德平」之指印8枚（起訴書誤載為7枚），並偽造「陳德
    平」之簽名2枚，足以生損害於「陳德平」及刑事追訴對象
    之正確性。
三、案經宜蘭縣政府警察局羅東分局報請臺灣宜蘭地方法院檢察
    署檢察官偵查起訴。
    理  由
一、被告陳福連對於上開事實，於警詢、偵查及本院審理時均坦
    承不諱，有宜蘭縣政府警察局汽車駕駛人酒後駕車生理協調
    平衡檢測紀錄卡及刑法第185條之3案件測試觀察紀錄表各1
    份在卷可參，復有如附表所示上有被告偽造之簽名或指印之
    文書附卷可稽。事證明確，被告犯行應均堪認定。
二、核被告就犯罪事實一所為，係犯刑法第185條之3之服用酒類
    不能安全駕駛動力交通工具罪。被告就犯罪事實二所為，其
    中關於在違反道路交通管理事件通知單上偽造「陳德平」之
    署名後，持之交還警員，係表示收受該通知單之意思，具有
    收據即私文書之性質，核其此部分所為，係犯刑法第216條
    、第210條之行使偽造私文書罪；其偽造署押行為係偽造私
    文書之階段行為，而偽造私文書之低度犯行，則為行使之高
    度行為所吸收，均不另論罪。至被告於警詢筆錄「應告知事
    項」之受詢問人欄及筆錄末受詢問人欄偽簽「陳德平」，該
    等筆錄係員警製作，被告簽名之性質僅係表示受通知及擔保
    該筆錄之憑信性，並未表示另外製作何種文書，應只論以偽
    造署押罪。另被告在酒精濃度測試單之「被測人」欄內偽造
    「陳德平」之署名，此與警詢筆錄後之受詢問人簽名性質相
    同，僅係證明受測者為何人，並無表示收受之意思，是該酒
    精濃度測試單顯不具收據之性質，自非刑法規定之文書，其
    持之交還執行酒精濃度測試之警員，亦非行使偽造文書，準
    此，被告此部分犯行應僅成立刑法第217條第1項之偽造署押
    罪。而其於酒精濃度測試單上、警詢筆錄上偽造署押之行為
    ，與在舉發違反道路交通管理事件通知單上偽造署押之行為
    ，均為其基於單一犯意接續實施之一部，其以一接續行為，
    同時觸犯單純偽造署押及行使偽造私文書罪，應屬一行為觸
    犯二罪名之想像競合關係，應從一重之行使偽造私文書罪處
    斷。被告所犯之不能安全駕駛動力交通工具罪及行使偽造私
    文書罪，犯意各別，行為互殊，應予分論併罰。被告前因違
    背安全駕駛罪，經本院於98年2月3日，以98年度交簡字第53
    號判決處有期徒刑3月，於98年2月16日判決確定，於98 年6
    月2日易科罰金徒刑執行完畢，有臺灣高等法院被告前案紀
    錄表1份在卷足憑，其於5年內故意再犯本件有期徒刑以上之
    罪，核均屬累犯，均依刑法第47條第1項之規定加重其刑。
    爰審酌被告酒醉程度、其駕駛車輛對交通用路人安全所造成
    之影響，併生活狀況、智識程度，又被告畏罪冒名之情節、
    其犯罪對被害人及犯罪偵查機關所生之損害，及犯罪後尚能
    坦承犯行之態度等一切情狀，分別量處如主文所示之刑，並
    定其應執行刑，及均諭知易科罰金之折算標準。附表所示之
    署押均依刑法第219條之規定宣告沒收。
據上論斷，應依刑事訴訟法第299條第1項前段、第273條之1第1
項，刑法第185條之3、第216條、第210條、第219條、第217條第
1項、第55條、第51條第5款、第47條第1項、第41條第1項前段判
決如主文。
本案經檢察官簡志祥到庭執行職務
中    華    民    國   100    年    12    月    2     日
                      刑事第四庭法  官  謝佩玲
如不服本判決應於收受本判決後10日內向本院提出上訴書狀，並
應敘述具體理由。若未敘述理由者，應於上訴期間屆滿後20日內
向本院補提理由書狀（均須按他造當事人之人數附繕本）。
                                書記官  李玉雲
中    華    民    國   100    年    12    月    2     日
附表
┌────────────┬──────┬──────┐
│          文書          │應沒收之署押│  卷證所在  │
├────────────┼──────┼──────┤
│宜蘭縣政府警察局羅東分局│「陳德平」署│宜蘭縣政府警│
│成功派出所調查筆錄      │名貳枚、指印│察局羅東分局│
│                        │捌枚        │警羅偵字第10│
│                        │            │00000000號卷│
│                        │            │第1至3頁    │
├────────────┼──────┼──────┤
│宜蘭縣政府警察局羅東分局│受測者欄位「│同上卷第8頁 │
│酒精測定紀錄表之酒精濃度│陳德平」署名│            │
│檢測單                  │壹枚        │            │
├────────────┼──────┼──────┤
│宜蘭縣政府警察局舉發違反│收受通知聯者│同上卷第13頁│
│道路交通管理事件通知單  │簽章欄位「陳│            │
│                        │德平」署名壹│            │
│                        │枚          │            │
└────────────┴──────┴──────┘
附錄本案論罪科刑法條：
中華民國刑法第185條之3
服用毒品、麻醉藥品、酒類或其他相類之物，不能安全駕駛動力
交通工具而駕駛者，處1年以下有期徒刑、拘役或科或併科15萬
元以下罰金。
中華民國刑法第216條
（行使偽造變造或登載不實之文書罪）
行使第210條至第215條之文書者，依偽造、變造文書或登載不實
事項或使登載不實事項之規定處斷。
中華民國刑法第210條
（偽造變造私文書罪）
偽造、變造私文書，足以生損害於公眾或他人者，處5年以下有
期徒刑。